【裁判字號】    95,裁,1510
【裁判日期】    950713
【裁判案由】    有關土地事務
【裁判全文】
最  高  行  政  法  院  裁  定
                                     95年度裁字第01510號
聲  請  人  甲○○
相  對  人  臺中縣政府
代  表  人  乙○○
上列聲請人因有關土地事務事件，對於中華民國95年1月23日本
院95年度裁字第113號裁定，聲請再審。本院裁定如下：
    主  文
再審之聲請駁回。
再審訴訟費用由聲請人負擔。
    理  由
一、按對於確定裁定聲請再審，依行政訴訟法第283條準用同法
    第277條第1項第4款之規定，必須表明再審理由及關於再審
    理由並遵守不變期間之證據。所謂表明再審理由，必須指明
    確定裁定有如何合於行政訴訟法第273條所定再審事由之具
    體情事，始為相當，倘僅泛言有再審事由而無具體情事者，
    仍難謂已合法表明再審事由，所為再審之聲請，即屬不合法
    。
二、本件聲請人因與相對人臺中縣政府間有關土地事務事件，對
    於民國93年4月1日臺中高等行政法院92年度訴字第495號裁
    定提起抗告。經本院95年度裁字第113號裁定（下稱原裁定
    ）略以：經查「大甲溪粵新堤防工程河川新生地所有權取得
    計畫書」，係相對人為興建粵新堤防工程以保障縣民生命財
    產安全，依國有財產法施行細則第15條及行政院60年6月29
    日台60內字第5854號所頒行之「關於水道河川浮覆地及道路
    溝渠廢置地所有權歸屬處理原則」，擬具該計畫報經行政院
    85年6月1日台內地字第8575151號函核准由相對人取得該
    因興建堤防所生之河川浮覆地所有權，有相對人所提85年1
    月23日85府工水字第20344號函等呈報上開浮覆地所有權計
    畫之相關資料附原審卷可稽。聲請人雖以其居住之系爭土地
    係在前述浮覆地範圍內，因而請求確認相對人所報大甲溪粵
    新堤防工程河川新生地所有權取得計畫書與法有違，並主張
    其為確認公法上法律關係不成立之訴訟，然查聲請人並非相
    對人85年2月9日府工水字第36665號函撤銷使用名冊內之土
    地使用人，亦不曾繳納土地使用費，復未向相對人租用系爭
    土地，為聲請人所不爭，是以聲請人對系爭土地並無任何權
    利存在，自不能謂其有提起確認之訴之法律上利益，應認其
    訴為不合法，原審法院裁定駁回聲請人之訴，理由雖異，然
    其結果並無不同，仍應維持，因予駁回聲請人之抗告。聲請
    人仍不服，對原裁定聲請再審，其聲請意旨略以：原裁定指
    相對人興建粵新堤防工程為保障縣民生命財產安全，根本是
    官樣文章，欺騙人民的說法。又原裁定以聲請人未向相對人
    租用系爭土地，對系爭土地即無任何權利存在，違反法律規
    定且無法源云云。惟未具體表明原裁定有如何合於行政訴訟
    法第273條所定再審事由之具體情事，揆諸首開規定與說明
    ，其再審之聲請為不合法，應予駁回。
三、依行政訴訟法第283條、第278條第1項、第104條、民事訴訟
    法第95條、第78條，裁定如主文。
中    華    民    國    95    年    7     月    13    日
                  第五庭審判長法  官  鄭  淑  貞
                              法  官  黃  合  文
                              法  官  吳  明  鴻
                              法  官  林  茂  權
                              法  官  鄭  小  康
以  上  正  本  證  明  與  原  本  無  異
中    華    民    國    95    年    7     月    13    日
                              書記官  王  福  瀛


司法院資訊處製作；財團法人民間司法改革基金會備份。
